# 出租房屋账务处理

提问人：天之 蓝 2022 时间：2022-09-01 11:11:24
求助陈版主，公司出租给关联方房屋，房屋净值是 1000 万左右，租金一个月 10 万左右，是否一定需要确认投资性房地产？

回答人：chenyiwei
关键是看该房屋是否有长期持续以经营租赁方式出租的意图，即其后续的未来现金流量基本来自经营租赁的租金收入。如果是，则应转入投资性房地产。如果只是闲置房产的短期出租，不久以后还是会恢复为自用的，则不需要转入投资性房地产。
另外，由于系出租给关联方，还需要关注租金的公允性。